【裁判字號】    89,上更(一),17
【裁判日期】    890405
【裁判案由】    拆屋還地
【裁判全文】
臺灣高等法院臺南分院民事判決  八十九年度上更(一)字第十七號  Ｅ
      上  訴  人  林  明  慶
                  林  宏  達
      共      同
      訴訟代理人  高  原  茂  律師
      被  上訴人  吳  江  振  .
      訴訟代理人  林  德  昇  律師
                  張  麗  雪  律師
右當事人間請求拆屋還地事件，上訴人對於臺灣嘉義地方法院中華民國八十七年六月
二十三日八十六年訴字第三六二號第一審判決提起上訴，本院判決如左：
      主      文
上訴駁回。
第二審及發回前第三審訴訟費用由上訴人負擔。
      事      實
甲、上訴人方面：
  一聲明：求為判決：
    (一)原判決關於駁回上訴人等二人後開第二項之訴及訴訟費用之裁判廢棄。
    (二)被上訴人吳江振應將坐落嘉義縣民雄鄉○○段二一五號、二一六號二筆土地上
      如原審判決所附實測圖所示編號(2)部分面積○‧○○六○公頃及(7)部分面積○
      ‧○○五七公頃之地上建物拆除，將土地分別交還上訴人林明慶（(2)部分）、
      上訴人林宏達及全體共有人（(7)部分）。
    (三)右第二項判決，上訴人等願供擔保，請准予宣告假執行。
    (四)第一、二審及發回前第三審訴訟費用，除確定部分外，均由被上訴人負擔。
  二陳述：除與原判決記載者相同，予以引用外，補稱：
    (一)按各共有人按其應有部份（持分），對於共有物之全部雖有使用收益權（民法
      第八一八條），但如對共有物之特定部分使用收益，仍須徵得共有人全體之同
      意（參照民法第八一九第二項），並非共有人得對共有物之全部或任何一部都
      有自由使用收益之權利（參照最高法院六十二年台上字第一八○三號判例），
      且共有物全部或一部之出租係屬民法第八百二十條第一項所定之管理行為，除
      契約另有訂定外，應由共有人全體共同管理之。如共有人中之一人未經其他共
      有人之同意，擅將共有物之全部或一部出租他人，對於他共有人不生效力（參
      照最高法院七十一年台上字第四一九九號判決）。
    (二)查系爭二一五地號土地重測前為民雄段四四九之二號地號，民國五十二年以前
      為多人共有，即或於民國六十二年十二月五日共有人之一林連興單獨與被上訴
      人吳江振成立調解，出租十七坪，約定租期為六年時，仍屬多人所共有，從而
      林連興未經全體共有人之同意，擅將系爭二一五地號特定部分之共有土地出租
      與被上訴人吳江振之先祖父林冬興建房屋，依首開說明，該土地租賃契約即非
      有效成立。同理，被上訴人吳江振主張就系爭二一六地號曾向共有人之一林福
      亨承租特定部分共有土地，對於上訴人林宏達自屬無效。是林宏達依法自得為
      全體共有人之利益，請求被上訴人吳江振拆屋還地。
    (三)證人林福亨雖於原審到庭證稱：被告吳江振於系爭土地上建造房屋後，當時之
      管理人林德源始將二一六號土地之地租分配給予等收取，但未訂立分管契約，
      二一五號土地之地租則分配給林連興收取，屬不定期之租賃契約云云，惟除房
      屋之建造與吳江振供稱係其先祖父林冬所建造而非其所建有所不符外，並無林
      德源為系爭土地管理人或經其他共有人同意其出租之證明，又林連興雖原為系
      爭二一五號土地共有人之一，而林福亨係系爭二一六號土地共有人之一，亦均
      無渠等二人出租及收取租金有經其他共有人同意之憑據，縱認該二人確曾分別
      出租系爭二筆土地與被上訴人，對於上訴人及其他共有人亦不生效力。是被上
      訴人吳江振主張就系爭二一五號、二一六號二筆土地特定部份有租賃關係之抗
      辯，應無可採。另系爭二一五號土地雖輾轉以買賣關係由林連興單獨取得所有
      權，六十九年十月三日再贈與上訴人林明慶，仍不能使無效之租賃契約變為有
      效，而對於林明慶主張有不定期租賃關係。
    (四)縱然最初之基地租約有效成立，而依契約之目的既係建屋居住，且即使契約未
      明訂租賃期限，其真意當然應解為有租至房屋不堪使用為止之期限，而受民法
      第四九九條第一項不得逾二十年之限制（最高法院三十年渝上字第三一一號判
      例參照），上訴人等以起訴為終止契約之表示，則亦生終止之效力，被上訴人
      主張其有不定期租賃關係存在，自屬於法無據。況查系爭被上訴人房屋原屬磚
      木造，因建造年久，使用逾齡，早已不堪使用，有礙都市發展，惟被上訴人卻
      未經上訴人等之同意，擅自予以翻修，改以鐵骨及鐵皮包裹，業經第一審法院
      履勘現場屬實，復有照片可證，按行使債權，應依誠實信用方法，上訴人租地
      建屋，既應認為有租至房屋不堪使用時為止之期限，顯然被上訴人已有違忠誠
      履行契約之行為，上訴人等實無容忍之義務。
    (五)再查系爭房屋占用系爭二筆土地之位置及面積與系爭二筆土地之價值，見系爭
      房屋與基地之利用價值顯不相當，此亦有土地登記謄本、地價證為證，是被上
      訴人就系爭土地主張無限期租賃，仍有違誠信原則。
  三證據：援用歷審所提證據。
乙、被上訴人方面：
  一聲明：求為判決駁回上訴，及假執行之聲請。
  二陳述：除與原判決記載相同者，予以引用外，補稱：
      系爭二一五地號土地由謄本可知林連興為單獨所有權人，故與被上訴人前手所
      定之租約為有效，無所謂共有物管理要經共有人同意之問題。而系爭二一六地
      號部分證人林福仁、林福亨在原審之證詞可證有出租被上訴人前手或被上訴人
      。及提出民國五十一年到七十八年之租金收據二十六張上有二一六號土地之共
      有人立名或代收可見有租賃關係存在。對造主張未繳租或終止租約，但未繳租
      是對造先表示債權人受領遲延，但又寄存證信函仍被拒收，況也未催告定期繳
      租，更從未有終止租約之表示，直至今日上訴理由狀才表明終止租約，顯不合
      法。
    (一)就系爭二一五地號部分：
      1.林連興，依土地登記簿謄本所載，其係自民國五十年十二月三十日即因共有
        物分割判決，而取得四四九之二（現為二一五地號）土地所有權，故其於六
        十二年與被告在調解委員會之調解成立，應屬絕對有效之行為，且被上訴人
        已依調解內容履行交付租金之義務，上訴人林明慶既然是受贈於林連興，依
        民法第四二五條規定自應繼受林連興之出租義務。
      2.另依證人林福仁於嘉義地方法院之證詞「（林連興有授權你向被告收租金？
        ）沒有。是於五十幾年時，分割後暫時向我們租，租金亦由他們自己交付於
        我們，只收二一五土地租金，係幫我兒子林明慶收取，收的時候同意租於對
        造，並無同意讓他們租住何時，並於七十幾年要蓋房子才要收回。」，按證
        人林福仁為上訴人林明慶父親、林連興之子，其所為之證言亦未見上訴人於
        原審否認，則依證人「只收二一五土地租金，係幫我兒子林明慶收取：：：
        （86年11月4日筆錄），顯見上訴人林明慶對於系爭二一五號土地出租之情
        事，不僅知情且同意出租，否則又豈會由其父親代為收取租金。
    (二)就系爭二一六地號部分：
      系爭二一六地號土地乃林福亨出租予被上訴人，被上訴人非無權占有。
      1.依證人林福亨證稱，其係依土地共有管理人林德源之管理分配，而將土地出
        租予被告建屋，收取租金後作為繳交地價稅之用，且共有人就林福亨之出租
        收租行為均無意見，足見出租行為確屬共有人所同意。
      2.證人林福亨為系爭二一六號土地之共有人之一，且與上訴人林宏達具有親屬
        關係，其證言應與事實相符。
      3.上訴人林宏達係於六十七年四月十日因繼承而取得林福利之共有持分權，而
        林福利係於五十二年十二月三十日因共有物分割判決而與林福亨、林福龍、
        林福利、林福上共同取得四四九之三號（即二一六號）土地之所有權，且上
        開四位共有人均居住於同一處所（民雄鄉四二九號），被上訴人占用系爭二
        一六號土地及繳納租金達三十年，何以共有人均無異議，足證系爭二一六號
        土地之出租確經各共有人之同意，上訴人林宏達既係因繼承而取得林福利之
        共有持分權，自應繼承林福利之債務（同意出租），且依民法第四二五條規
        定，上訴人林宏達自不得向被告請求拆屋。
    (三)就最高法院發回意旨說明如下：
      1.系爭租約為租用基地建築房屋租約，依法應優先適用土地法第一百零三條之
        規定，即非有該法條所列各款情事，出租人不得終止契約收回基地，本件被
        上訴人無該法條所定積欠租金、違法使用、轉租等情事，上訴人訴請拆屋還
        地，顯然無理由。至於上訴人所稱系爭房屋建造年久，早已不堪使用乙節，
        並無實據，被上訴人否認其真實。
      2.訴外人林福仁於八十五年九月二十六日寄發予上訴人之嘉義北社郵局第四七
        九號存證信函，其內容係記載被上訴人無權占有系爭二一五號土地，林福仁
        本人欲使用該土地，限被上訴人七日內排定時間，洽商解決等，並未有終止
        租約之意思表示；而上訴人在訴訟中亦從未通知終止租約，是故，本件一則
        無租約終止之合法事由存在，二則上訴人未依法定程序終止租約，上訴人自
        不得訴請拆屋還地。
  三證據：援用歷審所提證據。
      理      由
一、本件上訴人主張﹕坐落嘉義縣民雄鄉○○段二一五號土地（下稱系爭二一五號土
    地），為上訴人林明慶所有，坐落同段二一六號土地（下稱系爭二一六號土地）
    ，為上訴人林宏達及訴外人林福亨、林福上、林啟東所共有，被上訴人無權占用
    其中如原判決附圖所示編號(2)、(7)部分土地，建屋居住，侵害伊之權益等情。爰
    依民法第七百六十七條、第八百二十一條之規定，求為命被上訴人將上開占用土
    地上之建物拆除，將土地分別交還上訴人林明慶、上訴人林宏達及其他全體共有
    人之判決（上訴人另請求原審共同被告林錦源、曾清河拆屋還地部分，業經判決
    上訴人勝訴確定）。
    被上訴人則以：坐落係爭二筆土地上，如附圖所示編號(2)、(7)部分之建物，門牌
    號碼：嘉義縣民雄鄉○○村○○路三十三號，為伊先祖父林冬於五十年間所建造
    ，當時係分別向系爭二一五號土地所有權人林連興、及系爭二一六號土地共有人
    林福亨承租基地，嗣由伊單獨繼承。六十二年十二月五日，伊因地租繳納與林連
    興發生爭議，成立調解約定租期為六年，租期屆滿得再續訂租約。雖租期屆滿時
    ，未再訂立書面租約，惟林連興、林福仁（上訴人林明慶）仍繼續收取租金，應
    已成立不定期之租賃契約；嗣林連興雖於六十九年間將系爭二一五號土地贈與上
    訴人林明慶，惟均未將移轉所有權乙事通知伊，並續收租金至七十八年。因出租
    人告知將收回基地自用，並拒收七十九年以後之租金，伊不得已於八十五年九月
    二十三日以存證信函函送六年租金面額二萬一千六百元之支票予林福仁，惟遭函
    退，並表示其所有系爭二一五號土地，並未出租於伊，應排定時間商談還地事宜
    ；本件上訴人拒收租金，又未定相當期限催告承租人支付租金，即不得以伊欠繳
    租金為由而終止租約等語，資為抗辯。
二、上訴人主張系爭二一五號土地，為上訴人林明慶所有，系爭二一六號土地，為上
    訴人林宏達及訴外人林福亨、林福上、林啟東所共有，被上訴人所有之建物（門
    牌號碼：嘉義縣民雄鄉○○村○○路三十三號），占用系爭二筆土地，如原判決
    附圖所示編號(2)、(7)部分，面積依序各○‧○○六公頃、○‧○○五七公頃之事
    實，有上訴人提出之地籍圖謄本一份及土地登記簿謄本二份（均影本）在卷可證
    （見原審卷第五至八頁），並有嘉義縣稅捐稽徵處八十六年八月十四日八六嘉縣
    稅財字第八六二三一八六六號函附稅號○二三四七－嘉義縣民雄鄉○○村○○路
    三十三號之房屋稅籍登記表附卷（見原審卷第八四至八五頁），復經原審法院現
    場勘驗，並囑請嘉義縣大林地政事務所派員鑑測，有勘驗筆錄（原審卷第二三至
    二五頁）及該所八十六年七月二十六日八六嘉林地二字第三一七七號函附複丈成
    果圖附卷可按（見原審卷第二六頁），亦為被上訴人所不爭執，堪信為真實。
三、上訴人主張被上訴人之建物占用該二筆土地為無權占有，被上訴人則以伊因租賃
    關係而占用土地，係有正當權源，並以前揭情詞置辯。經查：
  (一)被上訴人之房屋是否有租用建築房屋之基地：
    按土地法有關租地建屋之規定，係因城市地方人口集中，其建築房屋基地之需求
    殷切，為防止土地投機，並保護基地承租人之利益而設。因此城市地方，以在他
    人土地上有房屋為目的而租用基地者，無論係租地後自建房屋，或承受前手之房
    屋後始租用基地，皆應解為租地建屋契約，方符立法意旨，最高法院以七十四年
    臺上字第二五六二號著有判例。
    1.系爭二一五地號土地，在民國七十五年重測前為民雄鄉○○段四四九之二地土
      地，原由林連興、林保俊、林童、林丁賀、林娥、鄭林秉、林福亨、林福利、
      林福龍、林福上、呂拋、周清、林萬寶、林賓等人所共有，於五十年十二月
      三十日，因法院判決共有物分割，分歸林連興取得，於六十五年十月七日登記
      ；嗣於六十九年七月十八日贈與上訴人林明慶，同年十月三日登記現為上訴人
      林明慶單獨所有，有上訴人提出之土地登記簿謄本三份在卷可稽（見原審卷第
      六、一五三至一六０、一七一至一八０、二二三至一三二頁）。
      就系爭二一六地號土地，在民國七十五年重測前為民雄鄉○○段四四九之三地
      土地，原由林連興、林保俊、林娥、鄭林秉、林福亨、林福利、林福龍、林福
      上、林萬寶、林賓等人所共有，於五十（二）年十二月三十日，因法院判決共
      有物分割，分歸林福亨、林福利、林福龍、林福上四兄弟取得，並以所有權應
      有部分各四分之一保持共有，於六十五年十月七日登記；嗣林福龍、林福利分
      別於六十一年九月十五日、六十七年四月十日亡故，由訴外人林啟東、上訴人
      林宏達於六十八年二月二十三日、同月二十日辦妥繼承登記，有上訴人提出及
      被上訴人提出之土地登記簿謄本各一份在卷可稽（見原審卷第七至八頁、本院
      前審卷即八十七年度上字第四一七號卷五０至六一頁）。
    2.系爭二一五地號土地之原所有權人即上訴人林明慶之前手林連興，與對造人吳
      江振間拆屋還地事件，推舉訴外人林福亨即上訴人林明慶之伯父為列席人，於
      六十二年十二月五日在嘉義縣民雄鄉調解委員會以調字第六號調解書成立調解
      ，調解成立內容為：對造人吳江振在聲請人（林連興）所有民雄段四四九號之
      二建地內，自民國五十年起建築房屋十七坪，兩造願意由對造人向聲人承租每
      年租額在來稻谷壹佰貳拾伍台斤，應補訂租約自民國六十三年一月一日起計算
      承租地租額，每年十二月二十日以前以時價折算代金繳納地租，租約期間定六
      個年租期屆兩造得續訂租約外，民國六十二年十二月以前之地租對造人願意補
      繳承租地租額在萊稻谷陸佰台斤，限於同月三十一日以前向聲請人繳清，建物
      位置如附圖所示紅色部分面積十七坪等語；並經嘉義地方法院六十二年度核字
      第五二號核定在案。嗣被上訴人確依調解書提出租谷由上訴人林明慶之父，即
      調解聲請人林連興之子林福仁簽收，有被上訴人提出為上訴人所不爭執之調解
      書及收據二十六紙附卷可稽（見原審卷第四六、五十至七六、七七、七八、一
      ０六至一三一頁）。
    3.證人林福仁即上訴人林明慶之父親到庭證稱：不知何人將系爭土地出租予被上
      訴人吳江振，是於五十幾年時，分割後暫時租的，租金由其自己交付，知情之
      人皆已去世，並未同意讓租住至何時；伊收取租金已多年，有時亦幫二一六號
      土地之出租人代收租金，七十九年以後，伊曾拒絕收租，因認兩造間並無租賃
      關係存在，且欲收回基地重建等語（見原審卷第一八四、一八七頁）。
      證人為二一六號土地共有人林福亨即上訴人林宏達之伯父到庭陳稱：在伊之前
      即將系爭土地租予被上訴人吳江振，吳江振建造房屋後，雖兄弟未訂立書面分
      管契約，當時上一代管理人叔叔林德源指定將系爭二一六號土地之地租，分配
      給伊收取以繳納地價稅，共有人四兄弟對由伊收取租金，均無意見；系爭二一
      五號土地地租，則分配給林連興收取，屬不定期之租賃契約，七十八年以前之
      租金，亦曾委託林福仁代收，嗣因吳江振已另有一棟房子，伊等欲收回土地自
      用等語（見原審卷第一九六至一九八頁）。
    4.參以證人即上訴人之叔叔林福仁、林福亨，均為上訴人之至親，彼等均不諱證
      稱彼等長輩在伊等收地租之前已將系爭二筆土地出租被上訴人建屋，再由被上
      訴人所開立之收據二十六紙（從五十一年起至七十八年止之租金收據，立據人
      有：林福仁、林明煌、林連興、林福亨、新義益商號，或為代收、或為併收）
      為證（見原審卷第四六、五十、五二至七六、七七、七八、一０六至一三一頁
      ）。收據中，除依調解書所開立部分由證人林福仁以新義益商號收據代收外
      （見原審卷第一０六、一０八頁），證人林福亨亦有自六十三年度起收受同額
      地租，並以新義益商號收據簽收（見原審卷第一０七頁）。果若被上訴人僅承
      租系爭二一五地號土地，則在被上訴人與林連興發生糾紛，成立調解時，豈有
      未併就系爭二一六地號土地一起處理解決，在被上訴人繳納欠租時，林福亨未
      表示併加請求的道理，又林福亨亦證稱其共有之四兄弟對伊收受被上訴人繳交
      之租金均無異議，足見出租行為確屬共有人所同意。至於調解書之附圖非地政
      人員專業實測圖，不得據以認定實際承租面積。故被上訴人主張伊併就房屋坐
      落之系爭二一五地號土地及系爭二一六地號土地之基地均有承租，應可採信。
  (二)上訴人是否受原訂租賃契約之限制：
    按出租人於租賃物交付後，縱將其所有權讓與第三人，其租賃契約對於受讓人，
    仍繼續存在，民法第四百二十五條定有明文。上訴人在被上訴人與其前手訂立租
    賃契約後，分別因贈與、繼承而受讓系爭土地所有權，已如前述，則被上訴人主
    張租賃契約對上訴人仍繼續存在，為有理由。
  (三)上訴人主張兩造之租賃關係業已終止，為被上訴人所否認，本院查：
    1.被上訴人係租用系爭房屋坐落基地，應適用有關土地法租地建屋之規定。而租
      用建築房屋之基地，非有土地法第一百零三條所列各款情形之一，出租人不得
      收回；無適用民法第四百五十條第二項終止契約之規定餘地。而承租人積欠租
      金額，除以擔保現金抵償外，達二年以上時，依同條第四款，租用建築房屋之
      基地出租人始得收回所出租之基地。
    2.按債權之讓與，非經讓與人或受讓人通知債務人，對於債務人不生效力，民法
      第二百九十七條第一項前段定有明文。系爭二一五號土地之原所有權人林連興
      ，於六十九年七月十八日，將土地贈與上訴人林明慶後，亦繼續以所有權人地
      位，向被上訴人收取租金至七十八年，系爭二一六號土地之原所有權人林福龍
      、林福利於六十一年、六十七年亡故，由訴外人林啟東及上訴人林宏達繼承後
      ，共有人林福亨仍繼續收取地租，於其後長達十餘年之期間，林連興、林明慶
      、林啟東、及上訴人林宏達均未將上開所有權移轉情事通知被上訴人，是依首
      揭規定，上訴人不得以被上訴人未付租金為由，主張終止契約。
    3.又被上訴人主張伊曾以存證信函檢附支票繳納地租，遭原代收租金之林福仁退
      回，並表示上訴人無權占有系爭二一五號土地，伊本人欲使用該土地，限上訴
      人於文到七日內排定時間，排定時間洽商有關事宜等情，業據提出民雄郵局八
      十五年九月二十三日第一四六號、嘉義北社郵局同月二十六日第四七九號存證
      信函附卷可稽（見原審卷第二八五、二八六、二八八頁），復為上訴人所不爭
      ，堪可信為真實。林福仁既有權代收租金，為上訴人所自承（見原審卷第一五
      ０頁反面），則被上訴人將自七十九年後之租金繳交遭拒，應為上訴人受領租
      金遲延，不能謂被上訴人積欠租金額二年以上。
    4.末按承租人支付租金有遲延者，出租人得定相當期限，催告承租人支付租金，
      如承租人於其期限內不為支付，始出租人得終止租約，民法第四百四十條第一
      項亦有明定。被上訴人既未積欠地租未繳納，已如前述，退一步言，果若被上
      訴人有積欠租金，上訴人在終止系爭租賃契約前，仍應依首開規定，定相當期
      限，催告為承租人之被上訴人支付租金。惟由上訴人所據以主張之林福仁於八
      十五年九月二十六日寄給被上訴人之嘉義北社郵局存證信函第四七九號（原審
      卷二八八頁），其內容係僅記載：被上訴人無權占有系爭二一五號土地，伊本
      人欲使用該土地建屋居住，限上訴人於文到七日內排定時間，排定時間洽商有
      關事宜等情，亦未定期催告支付租金，復無以該存證信函為終止租約之意思表
      示，從而，上訴人主張兩造之租賃關係業已終止，即非可採。
  (四)另上訴人主張被上訴人所有坐落系爭土地上之房屋約建於民國十五年左右，距今
    已有七十餘年（原審卷第二五六頁反面），年代久遠，使用逾齡，而為不堪使用
    ，應認契約年限屆滿云云，為被上訴人所否認，經原審法院勘驗現場，認被上訴
    人所有房屋未至不堪使用程度，亦為上訴人所不爭（見原審卷第二四至二五、二
    四四、二五五頁），並有上訴人八十七年六月十九日準備書狀附照片二張可稽，
    是以房屋不堪使用，認基地租約屆期，自非可採。至於租賃基地建築房屋，其目
    的在供居住，而住居其內，首重安全並避風雨，故有安全之虞時，承租人所作修
    繕，仍人之常情；上訴人以被上訴人擅自翻修改鐵骨及鐵皮包裹，有違誠信原則
    ，伊無容忍義務等語，亦無理由。
  (五)兩造間租賃契約既尚未終止，被上訴人謂伊所有房屋係因租賃關係而占用，並非
    無權占有，應屬可採。
四、綜上所述，兩造間租賃契約既未終止，本件上訴人否認兩造間有租賃關係存在，
    為不足採；被上訴人謂其建物占用土地非無權占有，可以採信。是則上訴人執此
    主張被上訴人為無權占用伊所用土地云云，自屬無據。
    從而，上訴人主張本於依民法第七百六十七條、八百二十一條之規定，訴請被上
    訴人應將坐落嘉義縣民雄鄉○○段二一五號、二一六號二筆土地上如原審判決所
    附實測圖所示編號(2)部分面積○‧○○六○公頃及(7)部分面積○‧○○五七公頃
    之地上建物拆除，將土地分別交還上訴人林明慶（(2)部分）、上訴人林宏達及全
    體共有人（(7)部分），即無理由，無從准許。其假執行之聲請亦失所附麗，應併
    予駁回。是則原審為上訴人敗訴之判決，及駁回其假執行之聲請，於法並無不合
    。上訴意旨指摘原判決不當，求予廢棄改判，為無理由，應予駁回。
五、據上論結，本件上訴為無理由，依民事訴訟法第四百四十九條第一項、第七十八
    條、第八十五條第一項前段，判決如主文。
中      華      民      國    八十九    年      四      月      廿五    日
                                    臺灣高等法院臺南分院民事第三庭
~B1審判長法官  林    輝    雄
~B2      法官  莊    俊    華
~B3      法官  丁    振    昌
右為正本係照原本作成。
如對本判決上訴，須於判決送達後二十日內向本院提出上訴狀；未表明上訴理由者，
應於上訴後二十日內向本院提出理由書。
中      華      民      國    八十九    年      四      月      廿六    日
~B法院書記官  黃    惠    美


司法院資訊處製作；財團法人民間司法改革基金會備份。
